【裁判字號】    99,聲,2194
【裁判日期】    990628
【裁判案由】    定應執行之刑
【裁判全文】
臺灣桃園地方法院刑事裁定              99年度聲字第2194號
聲  請  人  臺灣桃園地方法院檢察署檢察官
受  刑  人  甲○○
上列聲請人因受刑人數罪併罰有二裁判以上，聲請定其應執行之
刑（99年度執聲字第1431號），本院裁定如下：
    主  文
甲○○所犯如附表所示之罪，所處如附表所示之刑，應執行有期
徒刑壹年，如易科罰金，以新臺幣壹仟元折算壹日。
    理  由
一、聲請意旨略以：受刑人甲○○因犯違背安全駕駛致交通危險
    罪案件等罪，先後經法院判決確定如附表，應依刑法第53條
    、第51條第5 款規定，應定其應執行之刑，爰依刑事訴訟法
    第477 條第1 項聲請裁定等語。
二、按數罪併罰，有二裁判以上者，依刑法第51條規定，定其應
    執行刑，刑法第53條定有明文。故二裁判以上數罪，縱其中
    一部分已執行完畢，如該數罪尚未全部執行完畢，因與刑法
    第54條，及司法院院字第1304號解釋所謂數罪併罰之各罪中
    有受赦免或因刑法不處罰其行為而免其刑之執行，致僅餘一
    罪之情形有別，自仍應依刑法第53條之規定，定其應執行之
    刑，最高法院93年度台抗字第16號裁定參照。又定應執行之
    刑，應由犯罪事實最後判決之法院檢察官聲請該法院依法裁
    定之，不能因犯罪之一部分所科之刑業經執行完畢，而認檢
    察官之聲請為不合法，予以駁回。至已執行部分，自不能重
    複執行，應由檢察官於指揮執行時扣除之，此與定應執行刑
    之裁定無涉（最高法院81年度台抗字第464 號、86年度台抗
    字第472 號判決意旨參照）。
三、又被告行為時之刑法第41條第2項固規定：「前項規定於數
    罪併罰，其應執行之刑未逾6月者，亦適用之」，將數罪併
    罰定應執行之刑逾6個月者，排除適用同條第1項得易科罰金
    之規定，惟依司法院98年6月19日作成之釋字第662號解釋：
    「中華民國94年2月2日修正公布之現行刑法第41條第2項，
    關於數罪併罰，數宣告刑均得易科罰金，而定應執行刑之刑
    逾6個月者，排除適用同條第1項得易科罰金之規定部分，與
    憲法第23條規定有違，並與本院釋字第366號解釋意旨不符
    ，應自本解釋公布之日起失其效力。」故對於數罪併罰，數
    宣告刑均得易科罰金，而定應執行之刑超過6個月之案件，
    依司法院釋字第366號、第662號解釋意旨，仍得易科罰金。
    而上開刑法第41條第2項規定，亦於98年12月15日經立法院
    第7屆第4會期第13次會議通過修正為：「…（同條第8項）
    第1項至第4項及第7項之規定，於數罪併罰之數罪均得易科
    罰金或易服社會勞動，其應執行之刑逾六個月者，亦適用之
    。」經98年12月30日總統華總一義字第09800325491號令公
    布，且自公布日施行。新、舊法比較結果，新法較有利於被
    告，依刑法第2條第1項但書規定，適用新法。爰依修正後刑
    法第41條第8項規定，就本件所定應執行之刑，並諭知易科
    罰金之折算標準。
四、經查，本件受刑人甲○○因違反違背安全駕駛交通危險罪案
    件，分別經本院98年度桃交簡字第3097號判決、98年度桃交
    簡字第3165號判決、99年度審交易字第57號判決、99年度審
    交易字第56號判決，先後判處如附表所示之刑，均經分別確
    定在案，有上開判決4 份、本院98年度聲字第4482號裁定1
    份、臺灣高等法院被告前案紀錄表1 份在卷可按。其中附表
    編號一、二所示之罪，固於民國99年1 月15日易科罰金執行
    完畢，惟因與附表編號三、四所示之罪應併合處罰，則該罪
    自仍不得認已執行完畢。茲檢察官聲請定其應執行之刑，本
    院審核認聲請為正當，應定其應執行之刑，並諭知易科罰金
    之折算標準。
五、依刑事訴訟法第477 條第1 項，刑法第53條、第51條第5 款
    、第41條第1 項前段、第8 項，刑法施行法第3 條之3 ，裁
    定如主文。
中    華    民    國    99    年    6     月    28    日
                  刑事第十一庭   法  官  汪曉君
以上正本證明與原本無異。
如不服本裁定，應於裁定送達後5 日內向本院提出抗告狀。
                                 書記官  楊晴文
中    華    民    國    99    年    6     月    30    日
附表：受刑人甲○○定應執行刑案件一覽表
┌────┬──────┬──────┬──────┬──────┐
│編號    │     一     │     二     │     三     │     四     │
├────┼──────┼──────┼──────┼──────┤
│罪    名│違背安全駕駛│違背安全駕駛│違背安全駕駛│違背安全駕駛│
│        │致交通危險罪│致交通危險罪│致交通危險罪│致交通危險罪│
│        │            │            │            │            │
├────┼──────┼──────┼──────┼──────┤
│宣告刑  │有期徒刑2月 │有期徒刑3 月│有期徒刑5月 │有期徒刑4月 │
│        │，如易科罰金│，如易科罰金│，如易科罰金│，如易科罰金│
│        │，以新臺幣  │，以新臺幣  │，以新臺幣  │，以新臺幣  │
│        │1000元折算1 │1000元折算1 │1000元折算1 │1000元折算1 │
│        │日          │日          │日          │日          │
├────┼──────┼──────┼──────┼──────┤
│犯罪日期│民國98年7月 │民國98年8 月│民國98年9 月│民國98年9 月│
│        │31日00時餘許│4 日晚上10時│18日晚上10時│7 日晚上10時│
│        │（聲請書誤載│許          │許          │30分許      │
│        │為98年7月30 │            │            │            │
│        │日）        │            │            │            │
├────┼──────┼──────┼──────┼──────┤
│偵查機關│臺灣桃園地方│臺灣桃園地方│臺灣桃園地方│臺灣桃園地方│
│年度案號│法院檢察署98│法院檢察署98│法院檢察署98│法院檢察署98│
│        │年度速偵字第│年度速偵字第│年偵字第    │年度偵字第  │
│        │5331號      │5409號      │22493 號    │21366號     │
├─┬──┼──────┼──────┼──────┼──────┤
│  │法院│臺灣桃園地方│臺灣桃園地方│臺灣桃園地方│臺灣桃園地方│
│最│    │法院        │法院        │法院        │法院        │
│後├──┼──────┼──────┼──────┼──────┤
│事│案號│98年度桃交簡│98年度桃交簡│99年度審交易│99年度審交易│
│實│    │字第3097號  │字第3165號  │第57 號     │字第56號    │
│審├──┼──────┼──────┼──────┼──────┤
│  │判決│98年8月25日 │98年8月31日 │99年4月16日 │99年4月16日 │
│  │日期│            │            │            │            │
├─┼──┼──────┼──────┼──────┼──────┤
│  │法院│臺灣桃園地方│臺灣桃園地方│臺灣桃園地方│臺灣桃園地方│
│  │    │法院        │法院        │法院        │法院        │
│確├──┼──────┼──────┼──────┼──────┤
│定│案號│98年度桃交簡│98年度桃交簡│99年度審交易│99年度審交易│
│判│    │字第3097號  │字第3165號  │第57 號     │字第56號    │
│決├──┼──────┼──────┼──────┼──────┤
│  │判決│98年9月24日 │98年10月6日 │99年5月17日 │99年5月20日 │
│  │確定│（已執畢）  │（已執畢）  │            │            │
│  │日期│            │            │            │            │
├─┴──┼──────┴──────┴──────┴──────┤
│備註    │如附表一、二所列之罪，曾經臺灣桃園地方法院以98年度聲字│
│        │第4482號判決應執行有期徒刑4 月確定，如易科罰金以新臺幣│
│        │1仟元折算1日。                                        │
└────┴───────────────────────────┘

司法院資訊處製作；財團法人民間司法改革基金會備份。
